臺灣板橋地方法院刑事判決　　　　　　　　　　　　　九十年度易字第二三一九號
　　公　訴　人　臺灣板橋地方法院檢察署檢察官
　　被　　　告　己○○
右列被告因竊盜案件，經檢察官提起公訴（九十年度偵字第四八九五、八一二三號）
及移
本院判決如左：
    主  文
己○○意圖為自己不法之所有，於夜間侵入住宅，而搶奪他人之動產，處有期徒刑壹
年陸月。
    事  實
一、己○○前曾有三次竊盜及二次賭博犯行，其中於民國八十三年間，因賭博案件，
    經臺灣臺南地方法院判處有期徒刑五月確定，於八十四年十一月十一日執行完畢
    （尚不構成累犯），其意圖為自己不法之所有，於九十年一月三十一日夜間四、
    五時許，以不明方式侵入丙○○位於臺北縣新莊市○○路九二九巷七弄七號二樓
    住處內，趁丙○○正在睡覺時，自丙○○房間之窗戶跳入其內，適時丙○○因而
    驚醒，己○○見丙○○已醒，竟趁其不及防備之際，在丙○○面前，搶奪丙○○
    所有置於床邊之皮包一只（其內有現金新臺幣二萬元、身分證、駕駛執照等物）
    ，得手後，己○○即打開房門迅速騎機車逃速，現場留有己○○所持有之藍、白
    相間拖鞋一雙、土黃色外套一件及易利信手機一只（內有中華電信ＳＩＭ卡卡號
    ＫＳＳ００８Ｄ０５５１１３號、行動電話號碼為0000000000，申請
    人為己○○）。嗣己○○於九十年一月十五日下午一時許，在臺北縣新莊市○○
    路一九七巷口經警循線查獲。
二、案經臺北縣政府警察局新莊分局報請臺灣板橋地方法院檢察署檢察官偵查起訴及
    移送併辦。
    理  由
一、訊據被告己○○矢口否認右揭犯行，辯稱：伊沒有偷丙○○的皮包，00000
    00000號的大哥大也不是伊在使用的，伊沒有這支大哥大，這支號碼不是伊
    的，伊的身分證掉了，乙○○偷伊的身分證去辦理六張手機卡，他打了伊的手機
    約三十萬元左右，．．．伊丟掉身分證，乙○○拿去申請使用，伊原先不認識乙○○，．．．伊的身分證都是由乙○○拿去辦王八卡，他辦六支電話．．．，又
    伊是上夜班的，自八十七年底就去做了，做到九十年六月底才換工作，不知道丙○○丟掉的那天，是否伊有去上班，可以向公司查證云云。然查：
（一）右揭被告確有於右揭時地，侵入被害人丙○○之住處，於驚動丙○○後，仍趁
      其不及防備之際，在其面前，搶奪其所有之皮包一只後逃逸一節，據被害人丙○○於警訊時及本院審理時均指述甚詳，據該被害人於本院調查時證述：伊一
      個人在家裡，聽到聲音，伊起來看到小偷蹲在窗戶上面，伊就很害怕叫很大聲
      ，伊的皮包當時放在伊床旁邊，小偷就搶伊皮包，就打開門往外跑，伊叫大喊
      小偷，就追他，伊看見他騎摩托車走，現場有留小偷的拖鞋及外套等東西，他
      的東西伊不敢碰，於是伊就報警，警察到時發現他的外套有一支手機，當時天
      還沒亮，伊問別人當時時間，鄰居說大約是四、五點，天還暗暗的，．．．本
      來被告在窗戶時，皮包還在伊床邊，是伊大叫後，他才搶伊的皮包，伊來不及
      阻擋他就跑了，所以他應該不是給伊偷，是在伊面前搶伊皮包，伊當時有面對
      面看到搶伊皮包的人，是個男的，大約四十幾歲的中年人，是照片中的人沒錯
      ，而且伊在警局時，也有當面看到被告，確實是照片中的人沒錯，伊不會認錯
      人，因為當時伊有仔細看他的臉等語（見本院九十年九月十三日訊問筆錄），
      嗣本院將被告通緝到案後，又再度傳訊被害人丙○○到庭指認，經本院請該被
      害人當庭指認被告後，仍證述確係被告無訛，且堅稱彼不可能認錯，因當時被
      告蹲在彼房間窗戶那邊，彼看得清楚，彼有看到他的臉，不可能認錯人等語（
      見本院九十年十二月十三日訊問筆錄），則參以被告與被害人丙○○並不相識
      ，且無任何怨隙，該被害人於案發當時如非確有看清楚被告之面孔，何致堅稱
      不會認錯之理，且據被害人稱其驚醒後有與被告面對面，是其能指認被告應無
      疑慮。
（二）次查事發當日警方有於案發現場即被害人住處查獲據被害人稱係屬竊嫌留下之
      藍、白相間拖鞋一雙及土黃色外套一件暨該外套口袋內有易利信牌手機一支（
      卡片號碼經查為ＫＳＳ００８Ｄ０５５１１３號），而該卡號經向中華電信北
      區分公司新莊營運處查詢結果，用戶為被告，而該電話號碼為0000000
      000，於九十年一月三十一日自願停話，有資料一份附於偵查卷（九十年度
      偵字第八一二三號第六頁）內可參，復有該易利信手機一支、ＳＩＭ卡（即行
      動電話卡）一片、藍白色相間拖鞋一雙、土黃色夾克一件等扣案足資佐證，雖
      上開拖鞋及夾克尚無何證據可證明係被告所有之物，然該夾克內之手機內之Ｓ
      ＩＭ卡一片，經本院向中華電信股份有限公司臺灣北區電信分公司新莊營運處
      調取該申請資料及以被告名義向該公司申請ＳＩＭ卡之資料結果，連同被查扣
      之行動電話號碼外，被告總共向該公司申請六支行動電話號碼使用，有行動電
      話業務申請書六份附卷可參，雖被告辯稱上開行動電話號碼非其所申請，辯稱
      係其身分證掉了，由乙○○拿去申請的云云，然經本院訊問證人乙○○到庭證
      述：伊沒有把己○○的資料拿去盜辦大哥大0000000000號，那隻電
      話是己○○自己去辦的，己○○有辦有四、五支電話，他有拿別支給伊，伊有
      問他從那裡來的，他說是他自己去辦的，伊當時有看到他手上拿很多支電話，
      他說他用身分證去辦的等語（見本院九十年十二月二十日訊問筆錄）。參酌上
      開六份申請書內，申請人均係被告之姓名，並無證人乙○○之姓名，而其中三
      支（包括本件扣案之行動電話號碼）委託戊○○代為申請，另三支之銷售人員
      則係郭朝宗，至委由戊○○申請部分，僅蓋被告之印文，無被告之署押；而由
      郭朝宗為銷售員之申請書暨同意書內均有被告之署押簽名於上，經本院當庭諭
      知被告及證人乙○○各書寫己○○之署押十次，經比對結果，被告所簽署之姓
      名，與上揭申請書暨同意書內己○○之簽名，無論字體、運筆、字跡等均甚為
      相似，而證人乙○○所簽署之己○○姓名，卻與之顯不相同，有其二人簽署之
      字跡在卷可供參酌，難認被告所辯該申請與乙○○有關一節屬實。再參之上開
      申請書內所載之帳單寄送地址均為臺北縣樹林市○○街○段三三七巷八弄十號
      三樓，而被告自承該地址係由彼所承租大約一個月期間，復稱乙○○沒有租過
      該地，僅稱乙○○可能去那邊找過彼云云，然據本院向臺北縣樹林市戶政事務
      所查詢結果該轄並無此門號，有該所函一份附在卷內可佐，則憑此亦難認本件
      申請與乙○○有關。復查經本院訊問證人戊○○即連同本件查扣之行動電話卡
      及其餘二支行動電話卡之申請代辦人到庭證述：．．．伊是在樹林樹新路的電
      話城公司上班，這三支電話確實是由伊代辦的，我們當初受理時，都有核對身
      分證，我們有核對過身分證上面的照片，所以當初應該是己○○本人提供身分
      證和印章到我們公司辦理的，如果身分證上面有字跡模糊的情形時，我們都會
      和客戶再做一次確認身分，．．．至於在庭的己○○是否親自辦理，因為時間
      隔太久，我們的客戶又非常多，我無法確認，但是依據我們平常的辦理情形，
      我們都有核對身分證、照片、身分證字號，及請他提供印鑑，至於己○○本人
      我並不認識．．．我確實有核對，不認識乙○○，也沒有聽過等語（見本院九
      十一年三月十四日訊問筆錄），則由上開證人戊○○之證言可知，該證人辦理
      該申請電話時，既有核對被告之身分證、照片等，難認被告所辯該申請係由乙○○所申請一節屬實。則被告所辯查扣手機內之行動電話卡非其所申請云云，
      顯係卸責之詞，不足採信。
（三）再查被告辯以其於案發期間乃上夜班云云，然本院以被告所提供之公司名稱及
      地址查證被告所辯是否屬實，然該查詢公文以原址查無其公司而被退回，難認
      被告所辯其於案發當時在上班一節屬實。
（四）綜上證據交互參酌以觀，本件既經被害人丙○○已當庭指認被告確係搶奪其皮
      包之人無誤，且由被告所遺留於被害人處之行動電話卡經查證結果，確係被告
      申請無訛，顯見該行動電話應係被告於犯案當時遺留現場之物，堪信被告確係
      本件行為人無疑，從而，本案事證明確，被告犯行洵堪認定，應予依法論科。
二、查被告己○○以不法所有之意圖，於夜間侵入被害人丙○○住處內，於驚動被害
    人後，仍趁該被害人不及防備之情況下，奪取被害人之皮包逃逸，核其所為，係
    犯刑法第三百二十六條第一項之加重搶奪罪。公訴人認被告係犯同法第三百二十
    條第一項之竊盜罪，然查被告係於夜間侵入被害人住處，驚醒被害人丙○○後，
    趁該被害人不備之情況下，在該被害人面前奪取財物，業據丙○○指證明確，則
    依此情形觀之，顯非在被害人不知之情況下竊取財物，核與竊盜罪之構成要件不
    符，則被告以不法所有之意圖，於夜間侵入被害人住處，趁被害人不備情況下奪
    取該被害人財物之犯行，自屬於夜間侵入住宅搶奪，公訴人就此認係竊盜，容有
    誤會，惟被告無論竊盜或搶奪，均以不法所有之意圖取得被害人之財物，至其行
    為態樣或因被害人不知、被害人不及防備而所犯法條不同，然起訴社會事實範圍
    應屬相同，該起訴法條，容有未洽，應予變更。查被告有如事實欄所示之犯罪科
    刑及執行紀錄，有臺灣高等法院檢察署刑案紀錄簡覆表在卷可按，雖不構成累犯
    ，惟爰審酌被告之素行不良，又其犯罪動機、目的、手段、搶奪財物價值，所生
    危害及犯罪後矢口否認犯行，不見有悔悟之意等一切情狀，量處如主文所示之刑
    。
三、至扣案之拖鞋一雙、夾克一件及易利信手機一支（內有ＳＩＭ卡一張），雖均係
    被告持有之物，然上開衣、鞋無從確知是否屬被告所有；而手機雖係被告所有，
    然上開物品係平常所穿之衣物或用品，尚難認與本件犯行有何相甘，亦無從認供
    本件犯罪所用之物，故不為沒收之諭知，附此敘明。
四、公訴意旨另以被告意圖為自己不法之所有，於八十九年十二月間某日不詳時間，
    在臺北縣樹林市○○街○段三三七巷十弄六號（二樓），竊取丁○○所有之泛亞
    商業銀行吉林分行為付款人，發票日為八十六年六月二日，面額新臺幣一萬零二
    百九十元，票號ＰＡ－0000000號之支票一張、身分證一枚、郵局提款卡
    、現金若干，得手後將支票交與不知情之甲○○充當工資，其餘留供己用，因認
    被告此部分係涉犯刑法第三百二十條第一項之竊盜罪嫌。
五、惟按犯罪事實應依證據認定之，無證據不得推定其犯罪事實，又不能證明被告犯
    罪者，應諭知無罪之判決，刑事訴訟法第一百五十四條、第三百零一條分別定有
    明文。再按犯罪事實之認定，應憑證據，如未能發現相當證據，或證據不足以證
    明，自不能以推測或擬制之方法，以為裁判基礎（最高法院四十年臺上字第八十
    六號判例參照）。又認定不利於被告之事實，須依積極證據，茍積極證據不足為
    不利於被告事實之認定時，即應為有利於被告之認定，更不必有何有利之證據，
    有最高法院四十年臺上字第八十六號、三十年上字第八一六號判例可資參照。而
    認定犯罪事實所憑之證據，無論為直接證據或間接證據，其為訴訟上之證明，須
    於通常一般之人均不致於有所懷疑，而得確信其為真實之程度者，始得據之為有
    罪之認定，倘其證明尚未達到此一程度，而有合理性懷疑之存在時，即無從為有
    罪之確信，亦有最高法院七十六年臺上字第四九八六號判例可資參酌。本件公訴
    意旨認被告此部分行為涉犯刑法第三百二十條第一項之竊盜罪嫌，無非係以上揭
    犯罪事實業據被害人丁○○指訴甚詳，又經證人甲○○、辛○○二人證述甚詳，
    並有贓物領據、支票退票理由單等證物附卷可稽等為其論罪依據。經訊之被告己○○堅決否認竊盜犯行，辯稱：伊沒有偷丁○○的支票，那張支票和伊沒有關係
    ，伊都沒有拿到什麼支票，那張支票是伊以前女朋友甲○○的，他要和伊分手，
    他說這是做土木的叫做「志明」的人，真實姓名伊不清楚，住何處，伊也不知道
    ，甲○○要和伊分開，他被伊打，所以他才說這張支票是伊交給他的，據伊所知
    ，這張支票是「志明」交給他的等語。
六、茲以公訴人認本件被告涉嫌竊取上揭被害人丁○○財物犯行，乃因票據號碼ＰＡ
    －0000000號之支票一張（發票日期八十九年六月二日、發票人賴昌弘、
    票面金額一萬零二百九十元），業據辛○○提示，惟該支票前於八十九年六月五
    日即遭丁○○申請掛失止付而遭退票，始循線由辛○○處得知支票來源係甲○○
    ，而甲○○供稱該支票係由被告所交付，並有支票、退票理由單、掛失止付票據
    提示人資料查報表、票據掛失止付通知書、遺失票據申請書等影本附卷可參，而
    上揭支票確係被害人丁○○所失竊一節，業據該被害人證述甚詳，且有臺北縣警
    察局受理各類案件紀錄表在卷足稽，從而上揭支票自屬被害人丁○○所失竊之贓
    物無訛。然被告自警訊起至本院審理中均堅決否認有交付上揭支票予甲○○，則
    上揭支票是否確由被告交付予甲○○乃有予以確認之必要。經查：
（一）茲據證人辛○○於警訊時證述：．．．該支票係友人甲○○於八十九年十二月
      十八日交付予伊，並和伊兌換等值之現金等語，又於本院審理時證述：甲○○
      八十九年十二月十八日晚上拿票給伊時，伊覺得該票時間很久，問她支票何來
      ，她說是她幫一個人做工，那個人沒有工錢可以給她，所以拿那張票給她，叫
      伊找錢給她，甲○○說沒有錢可以找他，所以找伊幫忙領錢，當時甲○○沒有
      告訴伊是幫誰做工，但是有提到是「志明」拿支票給她的，伊知道是偷來的票
      後，去找甲○○，告訴她支票是被偷的，她本來在做工，聽了也很驚慌，她就
      說要去找拿票給她的人，好像有找到對方，聽說還打了甲○○，在樹林派出所
      時，甲○○也有通知伊過去，打她的人當時也在警局，伊只聽她說支票是「志
      明」給她的，伊沒有聽到己○○告訴甲○○支票是他偷的等語（見本院九十年
      七月十九日訊問筆錄），則參酌上揭證人辛○○之證言，僅能證實上揭支票確
      由甲○○所交付，無從進而推知被告確有交付上揭支票予甲○○之事實。
（二）再據證人甲○○於警局初次訊問時證述：．．．伊於八十九年十二月十六日由
      一綽號「志明」之男子處取得該張支票，因伊至工地作工時，包商並未支付伊
      工資新臺幣四千元，該綽號「志明」之男子，即把該支票交給伊當作工資抵用
      ，伊認識綽號「志明」之男子，但不知道他的年籍資料等語（見九十年十月十
      一日警訊筆錄），嗣又證稱：其於第一次筆錄中稱將支票交予伊的人是綽號「
      志明」之男子，但經伊查證該男子為己○○，．．．因此次支票案件，伊欲找
      己○○來說明，當時伊問己○○該支票是由何處得來，己○○回答伊說：「這
      支票是伊偷來的，不然你想怎麼樣」等語，伊要他到分局說明，他不肯，而將
      伊打傷，是己○○親口說該支票係他偷竊的等語（見九十年一月十五日警訊筆
      錄），嗣又證述：己○○以前告訴伊說他叫「志明」，所以伊一直都叫他「志
      明」，己○○係於八十九年十二月十七日約下午十三時許，在臺北縣樹林市○○街軍營附近巷子內交給伊的，當時並沒有人看見己○○將支票交給伊，因伊
      作工所得之工資新台幣四千元，工地工頭未給付予伊，己○○便將該支票交給
      伊，並要伊將該支票之金額轉換為現金，並言明其中之四千元為伊的工資，剩
      下的金額則須交還己○○（見九十年二月十四日警訊筆錄）。嗣證人甲○○於
      本院審理時證述：．．．票是因為伊跟己○○一起去工作，欠伊四千元，伊向
      他討，他沒有錢，就拿這張票給伊，他告訴伊這張票是當日的，伊不知道票有
      問題，被告是說這張票是人家給他的，其他伊就沒有再問，伊沒有懷疑這張票
      有問題，後來辛○○來找伊，才發現有問題，伊剛開始找被告都找不到，後來
      伊就去找被告，要帶被告去辛○○那裡談，被告就打伊臉，問被告票怎麼來的
      ，被告說是「我跟人家偷的好嗎？」，被告說伊如果把事情公開，被告就要說
      這個票是伊兒子跟他一起去偷的，所以伊就不太敢講，．．．剛開始時被告騙
      伊說他叫做「志明」等語（見本院九十年八月九日訊問筆錄），又於本院另次
      訊問時證述：「（票號ＰＡ0000000號支票是誰交給你的？）己○○欠
      我四千元，有的是我招他去泰山工地做工，一天一千元，領錢的時候，老闆沒
      有給足，後來我沒有去領，老闆由他代領，工錢部分約有二千多元，另外還欠
      我一千多元，是五百元、一千元的向我借，加起來共有四千元，我後來都沒有
      遇到己○○，碰到他的時候，己○○就把這票交給我。（被告只欠你四千元，
      為何給你一萬多元的票？）因為他沒有錢，他就把這張票給我。（為何在警察
      局說票是志明拿給你的？）我不知道，被告那時候他叫做志明。（那個工地的
      老闆可否找到？）我找不到。（你們二人一起去做工，有無另外的人知道？）
      沒有，我們當時是零工，工程也都完工了。（有無其他人知道被告叫做志明？
      ）沒有，別人都叫他阿德，但是被告告訴我他叫做志明，所以我在警察局報案
      的時候才說是志明。（你在第一次開庭的時候所述是否實在？）我問他票來源
      ，他有說我偷拿的好不好，但是如果你說出去，我要說是你的兒子和我一起偷
      的，所以我就不敢說。．．．我不知道工地那間工廠名稱，另外還有一家在樹
      林的工廠，他也有和我一起去做工過，但是他向我借錢的事情，工廠的人都沒
      有人知道，工廠裡面的人都不知道他叫做志明。」（見本院九十一年一月三日
      訊問筆錄），參酌以上證據顯示，本件持上揭支票去提示遭退票之人為辛○○
      ，而辛○○謂該支票來源係甲○○一節為甲○○所不否認，然甲○○謂其支票
      來源係被告一節，為被告堅詞否認，茲查甲○○於警局初次訊問時，對於係何
      人交付支票一節，先向承辦警員供稱交付支票予彼之人為綽號「志明」者，嗣
      又改稱「志明」者即係被告，惟稱別人都叫被告「阿德」，工廠裡面的人都不
      知道被告叫做「志明」；對於被告交付該支票原因，先謂四千元係「志明」抵
      作工用之工資，嗣又改稱工錢部分二千多元，其餘是被告向彼之借款加起來共
      有四千元，然對於工廠之名稱不知道，且稱借錢的事情，工廠的人亦沒有人知
      道。則甲○○上揭所述即有前後不符，容有疑慮，又該證人證述交付支票時，
      並沒有其他人在場，則是否得僅以該證人前後不一致之證言，即認定該支票確
      係由被告所交付乃有疑問。
（三）另參酌證人甲○○於偵查中所提出之錄音帶二捲，經本院當庭播放結果，被告
      承認係其與甲○○間之對話，而勘驗該錄音帶內容固有提及支票一事，然被告
      辯稱該提及之支票與本案此張支票不一樣；且辯稱該錄音帶提及支票即是起訴
      之支票，乃甲○○自己所說；至於提及甲○○有繼續和伊來往，伊會想辦法，
      乃因甲○○當時還有和伊來往；她說有張票是「志明」拿給她的，她領不到，
      因為她叫伊想辦法，伊才說好；．．．又辯稱因為當時甲○○要把伊錄音時，
      他自己就有預備好，伊有時候不知道自己在說什麼，通話時伊有在吃藥；至於
      提及如果我們還在一起，要幫他處理這件事情，是因為她是伊之女朋友，伊說
  那伊要幫他擔這件，他說不用等語（見本院九十一年五月二日訊問筆錄）；參
      酌上開錄音帶係證人甲○○所提出，其內係被告與該證人間之對話，被告承認
      該對話係其本人所為，故此證據尚非無證據能力。然觀之上揭錄音帶內容，縱
      可認為被告確有與該證人提及本件支票之事，然此充其量僅可證明被告與本件
      支票有某種關聯，被告在錄音帶內並未明確承認有竊取本件支票犯行，尚無從
      以被告與證人甲○○間不明確之對談，即可確實推知上揭支票係由被告竊取後
      交付予證人甲○○，是單憑此錄音帶內容，無從認定被告竊取本件支票之犯行
      。
（四）又查本案被害人丁○○於本院審理中乃供證上揭支票是在八十九年十二月十七
      日凌晨一、二時許，在臺北縣樹林市○○街三三七巷十弄六號二樓家裡被偷的
      ，我們都在睡覺，沒有看到竊賊，到十七號早上起來，發現伊家陽台的鐵窗被
      打開，該窗本來我們用繩子綁住，他打開窗戶進來偷東西，門鎖沒有被破壞，
      偷了伊的一個皮包，內有伊先生秦鴻昌的身分證、現金三千多元，伊的郵局提
      款卡，還有伊的電話簿、伊先生的駕照、行照、一張支票等東西，還偷走伊先
      生一條長褲等語。則如依公訴意旨認係由被告所竊，則被告如何於夜間侵入被
      害人丁○○住處，如何下手竊取，有可能涉及刑法第三百二十一條第一項之加
      重竊盜罪嫌，公訴人未加查證，即認定被告係涉犯同法第三百二十條第一項之
      普通竊盜罪名，似嫌速斷。而本件除上揭支票外，其餘失竊之物，是否亦係被
      告竊取？贓物何在，均未據公訴人提出證據或加以查證亦未有何交待，而縱然
      證人甲○○所證屬實，該支票來源確係自稱「志明」之被告，然此亦不足以證
      明支票係由被告竊取之事實。按諸社會常情，行為人持有贓物之原因不一而足
      ，可能因竊盜取得之贓物，亦可能因故買、寄藏、受贈、借用、或拾獲等原因
      而持有贓物，在缺乏足資證明持有贓物之人究於何時、以何種方式竊取該贓物
      之積極事證，自難僅憑行為人單純持有贓物之事實逕行推斷竊盜行為。
（五）綜上所述，本案被告此部分被訴犯行既乏足以使通常一般之人均認被告顯有竊
      取系爭支票之事證，而有合理性懷疑之存在，揆諸前揭條文規定及判例意旨，
      被告之犯罪尚屬不能證明，原應為無罪判決之諭知，惟公訴人認此部分犯行與
      前揭起訴論罪部分有連續犯裁判上一罪之關係，故不另為無罪之諭知。
七、至臺灣板橋地方法院檢察署移送併辦九十年度偵字第一一八四六號被告於九十年
    四月二十八日六時許、九十年六月十一日二十三時三十分許，在桃園市○○市○○路十二號前、臺北縣樹林市○○街一三五巷九十號前，竊取賴日雄、庚○○所
    管領車牌號碼ＦＬ７－八七六號重型機車及車牌號碼ＢＶＺ－一二六號車牌一面
    後，將車牌號碼ＦＬ７－八七六號重型機車車牌丟棄，懸掛車牌號碼ＢＶＺ－一
    二六號車牌，於九十年六月十四日凌晨二時許，騎乘該車行經桃園縣平鎮市○○
    路○段一○四巷口時為警查獲之犯行，因認被告涉嫌刑法第三百二十第一項之罪
    嫌；同署移送併辦九十一年度偵字第四四五六號被告意圖為自己不法之所有，於
    九十年二月二十五日上午某時許，進入臺北縣新莊市○○路四四九巷十八號錦春
    綢線廠有限公司之辦公室內，竊取付款人為合作金庫新莊分行、帳號一四五三五
    －八、票號ＶＭ0000000至ＶＭ0000000號空白支票九十六張及現
    金新臺幣二千元，嗣於當日上午十一時許，為董坤誠發覺報警始偵悉上情，因認
    被告涉嫌刑法第三百二十條第一項之罪嫌，固非無見。然因被告前揭被訴竊取丙○○皮包部分，業據本院變更起訴法條後判處加重搶奪罪在案，併辦部分既係竊
    盜罪嫌，難認有連續犯裁判上一罪關係，自無從併辦；另被告被訴有關竊取丁○○財物部分，業經本院認定無從證明其此部分犯罪，是此部分竊盜犯行亦屬無從
    併辦，自均應退由檢察官續行偵查，附此敘明。
據上論斷，應依刑事訴訟法第二百九十九條第一項前段、第三百條，刑法第三百二十
六條第一項，判決如主文。
本案經檢察官許景森到庭執行職務。
中      華      民      國      九十一    年      六    月    二十八    日
                                          臺灣板橋地方法院刑事第五庭
                                              法  官    陳   秀   
右正本證明與原本無異。
如不服本判決，應於判決送達後十日內向本院提出上訴狀。
                                              書記官    張   惠   芳
中      華      民      國      九十一    年      七    月      九      日
附錄本案論罪科刑法條全文：
刑法第三百二十一條
犯竊盜罪而有左列情形之一者，處六月以上五年以下有期徒刑：
一、於夜間侵入住宅或有人居住之建築物、船艦或隱匿其內而犯之者。
二、毀越門扇、牆垣或其他安全設備而犯之者。
三、攜帶兇器而犯之者。
四、結夥三人以上而犯之者。
五、乘火災、水災或其他災害之際而犯之者。
六、在車站或埠頭而犯之者。
前項之未遂犯罰之。
刑法第三百二十五條
意圖為自己或第三人不法之所有，而搶奪他人之動產者，處六月以上五年以下有期徒
刑。
因而致人於死者，處無期徒刑或七年以上有期徒刑，致重傷者，處三年以上十年以下
有期徒刑。
第一項之未遂犯罰之。
刑法第三百二十六條
犯前條第一項之罪，而有第三百二十一條第一項各款情形之一者，處一年以上七年以
下有期徒刑。
前項之未遂犯罰之。
